

PAULA GIMENEZ HEIT

Estudiante de sistemas de información de las organizaciones | Trainee | Estudiante de Desarrolladoro Full Stuck

Sobre mi

Soy estudiante de Sistemas de información de las organizaciones. Actualmente, aprendiendo sobre tecnologías para FrontEnd (HTML, CSS, Bootstrap, TypeScrypt, Angular), y BackEnd (MySQL, Java, Spring Boot y Apache Tomcat). Soy una persona organizada y responsable, en búsqueda de mi primer experiencia en IT.

Educación

2021 - Act. Lic. en sistemas de información de las organizaciones

UNIVERSIDAD DE BUENOS AIRES - FACULTAD DE CIENCIAS ECONÓMICAS

10 de 34 materias aprobadas - Promedio: 8,90

2008 - 2012 Bachiller mercantil

INSTITUTO CASA DE JESÚS

Experiencia laboral

2020 - 2022 Emprendedora

MR. CLORO | 2 años

Práctica de verano brindando asistencia al área de auditoria mediante la realización y supervisión integral de procedimientos estandarizados y tecnologizados para auditar clientes de la organización:

- Control de relevamiento automatizado de documentación con Excel
- Procesos de circularización: Confección y envío de cartas a clientes, proveedores y bancos.
- Llamados a clientes y empresas en procesos de auditoría para verificación de datos.
- Vouching de gastos y ventas

2021 - 2022 Asistente de auditoría

PWC ARGENTINA | 4 meses

Práctica de verano brindando asistencia al área de auditoria mediante la realización y supervisión integral de procedimientos estandarizados y tecnologizados para auditar clientes de la organización.

2019 - 2019 Customer service and claims operator

VN GLOBAL BPO | 6 meses

Atención online al cliente, gestión de reclamos y consultas por estado de pedidos, demoras, cambios de dirección de entrega, inconvenientes con cadetes, cambio de productos, rechazo de pedidos, productos faltantes, incorrectos o con calidad diferente a la esperada, problemas con cupones. Mediación con locales de comida por contacto telefónico.

2013 - 2019 Recepcionista administrativa

ESTUDIO VÁZQUEZ Y ASOCIADOS | 5 años

Recepción de clientes del estudio, atención telefónica, asistencia general a abogados, trámites bancarios, trato con proveedores, función de cadete y pago de impuestos.

Contacto

+54 9 1124006315

Almagro, Capital Federal, Argentina paulagimenezheit@economicas.uba.ar www.linkedin.com/in/pgimenezheit/ www.github.com/Pauladgh

Últimas certificaciones

Primera etapa #SéProgramar

Argentina Programa Introducción a la programación

Curso intensivo de Excel

Centro de estudiantes de la Facultad de Ciencias Económicas Introducción intensiva a Excel

Curso sobre temática de género

Universidad de Buenos Aires Perspectiva de género y sus implicancias en la profesión para construir y fomentar espacios libres de discriminación.

Introducción al desarrollo Web I

Google Activate

Idiomas

Inglés

Escrito: Avanzado Oral: Básico Comprensión: Avanzado

Español

Escrito: Nativo Oral: Nativo Comprensión: Nativo